臺灣基隆地方法院民事裁定  
110年度補字第753號
原      告  合作金庫資產管理股份有限公司

法定代理人  蔡見興  


被      告  徐愛玲  
上列當事人間分配表異議之訴事件，本院裁定如下：
    主  文
本件訴訟標的價額核定為新臺幣壹佰伍拾萬零貳佰柒拾元。
原告至遲應於前開核定訴訟標的價額之裁定確定後七日內，向本
院補繳第一審裁判費新臺幣壹萬伍仟玖佰肆拾玖元。如逾期未補
繳，即以裁定駁回其訴。
    理  由
一、按訴訟標的之價額，由法院核定。核定訴訟標的之價額，以
    起訴時之交易價額為準，無交易價額者，以原告就訴訟標的
    所有之利益為準，民事訴訟法第77之1條第1項、第2項定有
    明文。而分配表異議之訴之訴訟標的價額，以原告主張因變
    更分配表而得增加之分配額為標準定之（最高法院76年台上
    判例意旨參照）。因強制執行法第41條第1項本文所稱之分
    配表異議之訴，其訴訟標的為該異議之債權人或債務人對分
    配表之異議權，故法院核定該訴訟標的之價額，自應以該異
    議者請求宣示變更或撤銷原分配表所得之利益為準。
二、本件原告主張其為本院108年度司執字第17507號強制執行事
    件之債權人，提起本件分配表異議之訴，依上開說明，應以
    原告主張因變更分配表導致其所得利益為標準，以之計算其
    訴訟標的之價額。查原告訴之聲明第1項：「本院108年度司
    執字第17507號強制執行事件，於民國110年10月21日製作之
    分配表次序1第一順位抵押權所分配之新臺幣（下同）1,500
    ,270元，應予剔除，不得列入分配。」等語，雖未表明原告
    因變更分配表所得增加之分配金額，惟原告於事實理欄主張
    其因變更分配表所得增加之金額為1,500,270元，爰核定本
    件訴訟標的價額為1,500,270元。
三、按「因財產權而起訴，其訴訟標的之金額或價額在新臺幣十
    萬元以下部分，徵收一千元；逾十萬元至一百萬元部分，每
    萬元徵收一百元；逾一百萬元至一千萬元部分，每萬元徵收
    九十元；逾一千萬元至一億元部分，每萬元徵收八十元；逾
    一億元至十億元部分，每萬元徵收七十元；逾十億元部分，
    每萬元徵收六十元；其畸零之數不滿萬元者，以萬元計算。
    」民事訴訟法第77條之13定有明文。又依「臺灣高等法院民
    事訴訟、非訟事件、強制執行費用提高徵收數額標準」規定
    ，訴訟標的之金額或價額逾十萬元部分，加徵原定數額十分
    之一。本件訴訟標的之價額核定為1,500,270元，故應徵第
    一審裁判費15,949元。
四、當事人對於本院核定訴訟標的價額之裁定，得於10日內抗告
    ，故原告至遲應於主文第1項核定訴訟標的價額之裁定確定
    後7日內，向本院補繳第一審裁判費15,949元，如逾期未補
    繳，即以裁定駁回其訴。
五、依民事訴訟法第77條之1、第249條第1項但書規定，裁定如
    主文。
中　　華　　民　　國　　110 　年　　11　　月　　22　　日
                  民事庭法　官　陳湘琳
以上正本係照原本作成。                                  
如不服本裁定關於核定訴訟標的價額部分，應於送達後10日內向
本院提出抗告狀，並繳納抗告費新臺幣1,000元；其餘關於命補
繳裁判費部分，不得抗告。
中　　華　　民　　國　　110 　年　　11　　月　　22　　日
                        書記官　林亭如